【裁判字號】    92,交訴,1
【裁判日期】    920128
【裁判案由】    公共危險
【裁判全文】
臺灣新竹地方法院刑事判決                            九十二年度交訴字第一號
    公  訴  人  臺灣新竹地方法院檢察署檢察官
    被      告  甲○○
右列被告因公共危險案件，經檢察官提起公訴（九十一年度偵字第五九八七號），本
院判決如左：
    主  文
甲○○服用酒類，不能安全駕駛動力交通工具而駕駛，處罰金貳萬元，如易服勞役，
以參佰元折算壹日；又駕駛動力交通工具肇事，致人受傷而逃逸，處有期徒刑陸月，
如易科罰金，以佰元折算壹日。緩刑參年，緩刑期間併付保護管束。
    事  實
一、甲○○明知飲酒後駕駛車輛將導致其注意能力減低、反應能力變慢，在此時仍駕
    駛車輛行駛於道路上，隨時有致他人於死、傷之危險，且道路交通管理處罰條例
    定有於飲酒後呼氣之酒精濃度達每公升空氣含Ｏ‧二五毫克時即不得駕車之規定
    ，竟仍於九十一年七月五日凌晨零時許，在新竹市○○路○段一六九號之新竹之
    夜ＫＴＶ內，飲用酒類，並於酒醉後（未達心神喪失或精神耗弱之程度）已達不
    能安全駕駛動力交通工具之狀況下，猶駕駛其所有車牌號碼Ｗ八─六二三０號自
    小客車往新竹市○○街方向行駛，嗣於九十一年七月五日上午七時四十分許，途
    經新竹市○○街一六九號前，本應注意車前狀況，並隨時採取必要之安全措施，
    而依當時天候晴、日間自然光線、路面乾燥、無缺陷、無障礙物、視距良好等情
    狀，亦無不能注意之情形，竟疏於注意前開規定，於飲酒後吐氣所含酒精成分高
    達每公升一點五０毫克，猶駕駛前開自小客車，且因酒後意識能力降低致未注意
    前開規定，適與騎乘車號ＪＨ六─二七一號重型機車與甲○○同向騎乘之乙○○
    發生撞擊，致使乙○○受有右上背、右肩、右上臂至右前臂大片擦傷挫傷；右大
    腿、右膝、右小腿擦傷挫傷等傷害（過失傷害部分，業經雙方和解，未經乙○○
    提起告訴），甲○○並於現場遺留該自小客車之車號Ｗ八─六二三０號車牌一片
    。詎甲○○駕車肇事後，未立即停車採取救護或其他必要措施，不顧傷患而駕車
    逃逸，旋將該自小客車停放在新竹市○○路○段三一七巷四三號處，改騎乘徐文
    雄所有之機車，並於騎乘途中，再因體內酒精影響致其意識不清、注意力降低，
    並於新竹市○○○○道路經國橋路段，人車倒地受有顱骨骨折合併急性硬膜外腔
    出血等傷害，經送往新竹縣竹北市東元綜合醫院急救後，並經醫院抽血檢驗，發
    現其血液中酒精濃度達三０一ＭＧ／ＤＬ（換算成呼氣所含酒精濃度達每公升一
    點五０毫克），已達無法安全駕駛之程度。而處理上開車禍現場之新竹市警察局
    第一分局警員即依循上開遺留現場之車牌查獲上情。
二、案經新竹市警察局第一分局報告台灣新竹地方法院檢察署檢察官偵查起訴。
    理  由
一、訊據被告甲○○對於右揭時、地飲酒駕車，與被害人乙○○所騎乘之重型機車發
    生碰撞，且於肇事後逃逸之事實，於本院審理時坦承不諱，核與被害人乙○○於
    警、偵訊及本院審理時及證人陳照麗於警訊時陳述情節相符。且被告與被害人乙
    ○○發生車禍之初始，並未受有傷害，且其雖有下車察看，然其下車係為排除阻
    擋在該道路之人群，以便駕車離開，並於肇事後改騎徐文雄之機車，且於騎乘途
    中，再因體內酒精意識不清、注意力降低之故，於新竹市○○○○道路經國橋路
    段，人車倒地致受有顱骨骨折合併急性硬膜外腔出血等傷害之情，業經被告自承
    在卷（均參本院九十二年一月十四日之審理筆錄），核與證人即肇事當天與被告
    同坐該車之徐文雄於警訊時證稱「（當時你與甲○○在民富街一六九號肇事時有
    無受傷？）我與甲○○當時並未受傷，而甲○○受傷是因為再發生另外一件車禍
    所造成的」（參台灣新竹地方法院檢察署九十一年度偵字第五九八七號偵察卷第
    七頁）等語相符。是被告於肇事後未停車察看被害人之傷勢，亦未採取救護措施
    ，其客觀上既有肇事逃逸之事實，主觀上復有肇事逃逸之意圖甚為明顯。此外，
    並有道路交通事故調查報告表、被告所有車輛之車籍作業系統查詢認可資料表、
    被告血液所含酒精濃度達三０一ＭＧ／ＤＬ（換算成呼氣所含酒精濃度達每公升
    一點五０毫克）之東元綜合醫院於九十一年十一月七日之九一東秘總字第二０六
    五號函、東元綜合醫院診斷證明書、行政院衛生署新竹醫院診斷證明書、埔里榮
    民醫院診斷證明書、贓證物品認領保管收據、肇事現場照片及新竹市警察局舉發
    違反道路交通管理事件通知單等在卷可佐。按酒精濃度呼氣已達每公升零點五五
    毫克時，肇事率為一般正常人之十倍，有法務部八十八年五月十八日所發之法八
    八檢字第００一六六九號函暨其所附之八十八年五月十日會議記錄一份可查。本
    案被告於肇事後經醫院抽血檢驗結果，其血液中酒精濃度達三０一ＭＧ／ＤＬ（
    換算成呼氣所含酒精濃度達每公升一點五０毫克），已如前述，佐以被告前揭駕
    車肇事之原委及情節，堪認被告確已達不能安全駕駛動力交通工具之狀態甚明，
    故被告上開自白核與事實相符。綜上所述，本案事證已臻明確，被告犯行應堪認
    定，自應依法論科。
二、核被告甲○○所為，係犯刑法第一百八十五條之三之服用酒類不能安全駕駛動力
    交通工具而駕駛罪及同法第一百八十五條之四駕駛動力交通工具肇事致人受傷而
    逃逸罪。被告所犯前開二罪，犯意各別，行為互殊，應分論併罰。爰審酌被告酒
    後猶駕駛車輛行駛於道路上，罔顧用路人車之安全終致肇事之所生實害、過失程
    度均非輕，且其肇事後不思救護並報警處理猶駕車逃逸等情節，惟其事後已與被
    害人之損害達成民事上之和解，此有和解書在卷可稽，暨犯罪後坦承犯行、態度
    良好，已具悔意等一切情狀，分別量處如主文所示之刑，並分別諭知易服勞役及
    易科罰金之折算標準，以示懲儆。末查，被告未曾受有期徒刑以上刑之宣告，此
    有臺灣高等法院被告全國前案紀錄表可稽，其經此次教訓應知所警惕而無再犯之
    虞，本院認其前所受宣告之刑，以暫不執行為適當，爰併予宣告緩刑三年，以啟
    自新。再本院審酌政府行政部門迭經傳播媒體大力宣導酒醉後不得開車之政令及
    法律知識，被告為一成年人具有相當之智識經驗之人，當能知曉酒醉後駕車對所
    有用路人之安全有相當程度之危險性，為使其習得正確之法律概念並遏止被告酒
    後駕車之潛在因素，及時刻記取酒醉後駕車係不法之行為，是就被告於緩刑期內
    ，併予宣付保護管束，以收緩刑之效，更能達法律制定之目的。
據上論斷，應依刑事訴訟法第二百九十九條第一項前段，刑法第一百八十五條之三、
第一百八十五條之四、第四十一條第一項前段、第四十二條第二項、第七十四條第一
款、第九十三條第一項，罰金罰鍰提高標準條例第二條，判決如主文。
本案經檢察官邱朝智到庭執行職務。
中      華      民      國      九十二    年    一    月      二十八    日
                                        臺灣新竹地方法院交通法庭
                                            法  官    彭  淑  苑
右正本證明與原本無異。
如不服本判決，應於判決送達後十日內向本院提出上訴狀( 應附繕本 )，上訴於
臺灣高等法院。
                                            書記官    饒  興  蘭
中      華      民      國      九十二    年    一    月      二十八    日
附錄本案論罪科刑法條全文：
中華民國刑法第一百八十五條之三、四(妨害公眾往來安全罪)
損壞或壅塞陸路、水路、橋樑或其他公眾往來之設備或以他法致生往來之危險者，處
五年以下有期徒刑，拘役或五百元以下罰金。
因而致人於死者，處無期徒刑或七年以上有期徒刑。致重傷者，處三年以上十年以下
有期徒刑。
第一項之未遂犯罰之。


司法院資訊處製作；財團法人民間司法改革基金會備份。
